#实验三 数据可视化
##数据可视化知识点回顾
###基础知识点回顾： 
条形图、饼图、直方图、核密度图、箱线图和点图。
###中级知识点回顾： 
散点图、气泡图、折线图、相关图、马赛克图。
##题目 1：
通过读取文件death rate.csv获取数据保存到df中；简单分析数据，获取共有数据多少条，是否有缺失值或是异常值；若存在这样的数据，将这些数据剔除;对于死亡率来说，它的值域是0<q<=1 。
读数据
```{r}
df <-read.csv("E:\\桌面\\实验五数据\\death\ rate.csv")
dim(df)#查看数据行列
```


```{r}
#异常死亡率
sum(rowSums(is.na(df)) > 0) 
```


```{r}
nrow(df) - nrow(df[df$q_male > 0 & df$q_male <= 1, ])
nrow(df)
#剔除异常
```


```{r}
df <- na.omit(df)
nrow(df)
```


```{r}
df <- df[df$q_male > 0 & df$q_male <= 1, ]
# df <- df[df$q_female > 0 & df$q_female <= 1,]
nrow(df)
```

2.绘制散点图，分别展示年龄与男性的死亡率（对数即取log）的关系。
```{r}
plot(df$Age,log(df$q_male))
```
3.绘制直方图来观察一下男性死亡人数的分布。

```{r}
hist(df$Male_death,breaks=100)
```

4.计算df的各变量的相关系数，并画出相关图。【用corrgram包】
```{r}
install.packages("corrgram")
library(corrgram)
options(digits=2)  
cor(df) 
corrgram(df, order=TRUE,
lower.panel=panel.shade,
upper.panel=panel.pie, text.panel=panel.txt,
main="Corrgram of df intercorrelations")
```

##题目二
1.通过读取文件House-handle.csv获取数据保存到houseIndex中。
```{r}
houseIndex<-read.csv("E:\\桌面\\实验五数据\\House-handle.csv")
```

2.数据探索，绘制一张图表来展示1990到2011年的HPI的变化情况，横轴是时间
（可以是数据的第一列），纵轴是HPI值。
```{r}
Sys.setlocale("LC_TIME","English")
# 最初的date数据类型是factor
class(houseIndex$date)
head(houseIndex$date)
```


```{r}
# 然后转化为character
houseIndex$date <- as.character(houseIndex$date)
class(houseIndex$date)
head(houseIndex$date)
```


```{r}
# 然后转化为Date
houseIndex$date <- as.Date(houseIndex$date, "%d-%b-%y")
class(houseIndex$date)
head(houseIndex$date)
```


```{r}
plot(houseIndex$date,houseIndex$index,type = "l",main = "HIP(Canberra)-since 1990")
```
3.绘制一张图，展示每个月的HPI的增长量，表示为delta,在0的位置添加参考线。
【注： 增长量，可以用下一条减上一条来计算；第一条的上一条的HPI值设置为1】
```{r}
# a<-c(1,houseIndex$index)
# a<-a[1:length(a)-1]
# c<-houseIndex$index-a
# plot(houseIndex$date,c,main = "Increase in HPI")
# abline(h=0,lty=3)
houseIndex$rates <- which(houseIndex$index==houseIndex$index)-1
houseIndex$rates[1] <- 1
houseIndex$delta <-houseIndex$index-houseIndex$index[houseIndex$rates]
houseIndex$delta[1] <- houseIndex$index[1]-1
plot(houseIndex$date,houseIndex$delta,type="p", main="Increase in HPI",xlab="时间",ylab="delta") 
abline(h=0,lty = 3) 
```

```{r}

```



```{r}
```


```{r}
```

